【裁判字號】    97,訴,2406
【裁判日期】    971112
【裁判案由】    毒品危害防制條例
【裁判全文】
臺灣板橋地方法院刑事判決              97年度訴字第2406號
公  訴  人  臺灣板橋地方法院檢察署檢察官
被      告  丙○○
                    （現於臺灣新店戒治所強制戒治中）
選任辯護人  莊守禮律師
            邱鎮北律師
上列被告因違反毒品危害防制條例案件，經檢察官提起公訴（97
年度偵字第9660號），本院判決如下：
    主  文
丙○○販賣第三級毒品，處有期徒刑伍年貳月；扣案之第三級毒
品愷他命拾參包（連同丁○○所持有、編號Ａ拾壹之不應沒收之
愷他命壹包，合計驗餘毛重參拾玖點陸肆公克）、門號0000
000000號行動電話壹支（含ＳＩＭ卡壹張）、犯罪所得新
臺幣貳仟元，均沒收。
    事  實
一、丙○○明知愷他命（即Ketamine，又稱：K 他命）係毒品危
    害防制條例第2 條第2 項第3 款規定列管之第3 級毒品，不
    得非法持有、販賣，竟於民國97年3 月14日中午，在其位於
    臺北縣新莊市○○街136 號4 樓住處，以不詳價格，向姓名
    、年籍均不詳，綽號「阿機」之成年男子販入第3 級毒品愷
    他命13包（起訴書誤載為14包），因乙○○欲向丙○○購買
    第3 級毒品愷他命施用，於97年3 月14日13時9 分13秒，乙○○以所使用之門號0000000000號行動電話撥打丙○○所使
    用之門號0000000000號行動電話洽談購買第3 級毒品愷他命
    事宜，丙○○竟基於販賣第3 級毒品愷他命以營利之犯意，
    而應允之，雙方談妥愷他命1 包（起訴書誤載為2 包）重約
    5 公克，價格新臺幣（下同）2 千元，並約定在臺北縣新莊
    市○○街132 巷7 號前交易，因乙○○之前車禍受傷，雙腳
    行動不便，乃於13時15分2 秒，以其所使用之門號00000000
    00號行動電話撥打丁○○所使用之門號0000000000號行動電
    話，委託丁○○代為前往上開約定之地點交易，並在其住處
    樓下交付現金2,000 元予丁○○，丙○○旋於97年3 月14日
    15時15分許，騎乘機車依約攜帶愷他命1 包至上開地點交付
    予丁○○收受，丁○○則當場將乙○○給予之2 千元價款交
    付予丙○○收受，恰巧警員甲○○等人執行巡邏勤務經過，
    發現丙○○、丁○○2 人行跡可疑而上前盤查，丙○○見狀
    欲逃離現場，而為警當場逮捕，並於丙○○身上起出愷他命
    12包、上開交易所得2 千元，及丙○○所有、供販賣第3 級
    毒品愷他命所用之門號0000000000號行動電話1 支（含SIM
    卡1 張），始知上情。另於丁○○身上起出上開剛購買之愷
    他命1 包，丁○○旋帶同警察至位於臺北縣新莊市○○街30
    巷5 弄7 號3 樓之住處，起出丁○○之前於不詳時間、地點
    取得之愷他命1 包（扣案之第3 級毒品愷他命14包，合計驗
    餘毛重39.64公克）。
二、案經臺北縣政府警察局新莊分局報請臺灣板橋地方法院檢察
    署檢察官偵查起訴。
    理  由
一、按刑事訴訟法第159 條第1 項雖規定，被告以外之人於審判
    外之言詞或書面陳述，除法律有規定外，不得作為證據。惟
    同法第159 條之5 第1 、2 項已規定，經當事人於審判程序
    同意作為證據，法院審酌該言詞陳述或書面陳述作成時之情
    況，認為適當者，亦得為證據。當事人、代理人或辯護人於
    法院調查證據時，知有第159 條第1 項不得為證據之情形，
    而未於言詞辯論終結前聲明異議者，視為有前項之同意（指
    同條第1 項之同意作為證據），此乃第159 條第1 項所容許
    ，得作為證據之例外規定之一。經查，本案所調查之證據，
    被告丙○○及辯護人、檢察官於言詞辯論終結前，均未就所
    調查之證據主張有刑事訴訟法第159 條第1 項不得為證據之
    情形，是本案其他經調查之證據均有證據能力，合先敘明。
二、訊據被告丙○○矢口否認有何販賣第3 級毒品愷他命之犯行
    ，辯稱：伊購買愷他命是要供己施用，因為乙○○是伊之朋
    友，所以伊才以每公克400 元之買入價格將愷他命轉賣予乙○○，伊並未從中賺取任何差價，伊沒有營利之意圖，僅是
    轉讓第3 級毒品云云。惟查：
(一)、證人乙○○以其所使用之門號0000000000號行動電話撥打丙○○所使用之門號0000000000號行動電話洽談購買第3 級毒
    品愷他命事宜，雙方談妥愷他命1 包重約5 公克，價格2 千
    元，並約定在臺北縣新莊市○○街132 巷7 號前交易，因乙○○之前車禍受傷，雙腳行動不便，乃委託丁○○代為前往
    上開約定之地點交易，並交付現金2,000 元予丁○○，丙○○旋於97年3 月14日15時15分許，騎乘機車依約攜帶愷他命
    1 包至上開地點交付予丁○○，丁○○則當場將乙○○給予
    之2 千元價款交付予丙○○收受，恰巧警員甲○○等人執行
    巡邏勤務經過，發現丙○○、丁○○2 人行跡可疑而上前盤
    查而當場逮捕之事實，業據被告丙○○於本院審理中供承在
    卷，並經證人丁○○於警詢、偵查及本院審理中，及證人乙○○、甲○○於本院審理中證述甚詳（見臺灣板橋地方法院
    檢察署97年度偵字第9660號偵查卷第60頁、第61頁、本院97
    年10月22日審判筆錄），並有事實欄之物扣案，及門號0000
    000000號、0000000000號、0000000000號行動電話雙向通聯
    紀錄、用戶年籍資料各乙份、搜索扣押筆錄暨扣押物品目錄
    表3 份、查獲照片7 幀在卷可稽（見上開偵查卷第27頁至第
    32頁、第38頁至第48頁、第51頁至第54頁、第84頁至第94頁
    ）。而扣案之白色結晶14包（合計驗餘毛重39.64 公克），
    經送鑑定結果，確係第3 級毒品愷他命，此有內政部警政署
    刑事警察局鑑定書1 紙在卷可憑（見上開偵查卷第101 頁）
    。
(二)、按販賣毒品係違法行為，非可公然為之，亦無公定之價格，
    無論瓶裝或紙包，均可任意分裝增減分量，而每次買賣之價
    差，亦隨時依雙方資力、關係之深淺、需求之數量、來源是
    否充裕、販賣者是否渴求資金、查緝是否嚴緊、購買者被查
    獲時供述購買對象之可能性之風險評估等，而異其標準，非
    可一概而論，販賣之利得除經坦承及價量俱臻明確外，委難
    察得實情，販賣之人從價差或量差中牟利方式雖異，但其圖
    利之非法販賣行為則一，販賣毒品之行為，事涉重典，苟無
    利潤可圖，被告丙○○殊無任意將愷他命毒品原價讓與他人
    之可能。又證人乙○○於前揭時、地購買愷他命毒品時，乙○○與丙○○間既非親朋或故舊，而就其交易之過程觀之，
    並無原價轉讓之可能；何況被告為警查獲後所採集之尿液經
    送鑑定結果呈愷他命陰性反應，有被告之尿液代碼表1 紙、
    臺灣檢驗科技股份有限公司濫用藥物尿液檢驗報告1 紙附卷
    可稽（見上開偵查卷第96頁、第98頁），足徵被告持有上開
    愷他命確係供其販賣所用無訛，益徵被告確有前述販賣愷他
    命之犯行，要無可疑。被告丙○○辯稱係以原價轉讓愷他命
    云云，係卸責之詞，委不可採；證人乙○○於本院審理中附
    和其詞，稱向被告購買愷他命比之前向別人購買便宜云云，
    亦委不可採。
(三)、綜上所述，被告丙○○上開所辯，顯係卸責之詞，不可採信
    。本件事證明確，被告丙○○販賣第3 級毒品之犯行洵堪認
    定，應依法論科。
三、核被告丙○○所為，係犯毒品危害防制條例第4 條第3 項之
    販賣第3 級毒品罪。被告丙○○持有第3 級毒品愷他命之行
    為，因不構成犯罪，而無法律上應為販賣第3 級毒品之高度
    行為所吸收之問題，附此敘明。被告丙○○於本院審理中供
    稱愷他命係向姓名、年籍均不詳，綽號「阿機」之成年男子
    購買，且證人乙○○係撥打電話與被告丙○○洽談購買第3
    級毒品愷他命事宜，證人乙○○並未直接與綽號「阿機」之
    成年男子洽談購買第3 級毒品愷他命事宜，故無證據證明被
    告就販賣第3 級毒品愷他命之犯行與綽號「阿機」之成年男
    子間有犯意聯絡，公訴人認被告丙○○與綽號「阿機」之成
    年男子就上開犯行間，有犯意聯絡及行為分擔，均為共同正
    犯，容有誤認，附此敘明。爰審酌被告不思以正當途徑賺取
    財物，明知第3 級毒品愷他命對於人體有莫大之戕害，為圖
    一己之私利，竟漠視毒品之危害性，嚴重危害國民身心健康
    及社會風氣，影響社會治安甚巨，被告非法販賣第3 級毒品
    愷他命予證人乙○○，所販賣之愷他命數量非鉅，且被告犯
    後否認犯行，顯無悔意，犯後態度不佳，並參酌被告之素行
    、犯罪之動機、目的、手段、智識程度等一切情狀，量處如
    主文所示之刑，以示警懲。
四、按93年1 月9 日修正施行之毒品危害防制條例第18條第1 項
    中段增列查獲之第3 、4 級毒品及製造或施用毒品之器具，
    無正當理由擅自持有者，均予沒入銷燬之規定，而同條例第
    19條則未修正；且修正後毒品危害防制條例第11條之1 規定
    ，第3 級毒品、第4 級毒品若有正當理由得以持有，故第3
    級毒品非屬絕對禁止持有之違禁物，同條例就無正當理由而
    擅自持有第3 級毒品者，並無科處刑罰之規定，依同條例第
    18條第1 項中段規定，無正當理由而擅自持有第3 級毒品、
    第4 級毒品，該查獲之第3 級毒品、第4 級毒品，由查獲之
    機關依法為沒入銷燬之，而非由法院宣告沒收銷毀之。故本
    件扣案之愷他命14包（合計驗餘毛重39.64 公克），屬第3
    級毒品，除於證人丁○○住處起出之愷他命1 包（編號A11
    ），為證人丁○○所有，且與本案無關，應由查獲之機關依
    法為沒入銷燬之，本院無從併予宣告沒收或沒收銷毀外，其
    餘扣案之愷他命13包，依上開說明，雖不得依修正後毒品危
    害防制條例第18條第1 項之規定宣告沒收銷燬之，惟既係被
    告丙○○販賣或預備供販賣所用之第3 級毒品，自應依刑法
    第38條第1 項第1 款之規定宣告沒收。另扣案之門號000000
    0000號行動電話1 支（含SIM 卡1 張）、現金2,000 元，屬
    被告丙○○所有，業據被告丙○○於本院審理中供承在卷，
    且如前所述，應認為屬供本件犯罪所用或因犯罪所得之物，
    應依同條例第19條第1 項規定宣告沒收。另扣案之門號0000
    000000號行動電話1 支（含SIM 卡1 張），係證人丁○○所
    有，並非被告所有之物，爰不併予宣告沒收。
據上論斷，應依刑事訴訟法第299 條第1 項前段，毒品危害防制
條例第4 條第3 項、第19條第1 項，刑法第11條前段、第38條第
1 項第1 款，判決如主文。
本案經檢察官王家春到庭執行職務。
中    華    民    國    97    年    11    月    12    日
            刑事第十九庭  審判長 法  官  曾正耀
                                 法  官  盧軍傑
                                 法  官  張兆光
以上正本證明與原本無異。
如不服本判決應於送達後10日內向本院提出上訴狀。
                                 書記官  田世杰
中    華    民    國    97    年    11    月    12    日
附錄：本案論罪科刑法條全文
毒品危害防制條例第4 條第3項：
製造、運輸、販賣第3 級毒品者，處5 年以上有期徒刑，得併科
新臺幣5百萬元以下罰金。


司法院資訊處製作；財團法人民間司法改革基金會備份。
